臺灣臺中地方法院民事裁定　　　　　　 96年度家聲字第169號
聲　請　人　財政部國有財產局臺灣中區辦事處
　　　　　　（即被繼承人紀陳阿有、紀明俊之遺產管理人）
法定代理人　蔡信三
上列聲請人聲請酌定遺產管理報酬事件，本院裁定如下：
    主  文
本件遺產管理人之報酬為新臺幣壹萬肆仟肆佰貳拾伍元，代墊之
費用為新臺幣貳仟肆佰肆拾元，本件程序費用新臺幣壹仟元，合
計新台幣壹萬柒仟捌佰陸拾伍元。
程序費用由被繼承人紀陳阿有、紀明俊之遺產負擔。
    理  由
一、聲請意旨略以：聲請人經本院以九十五年度財管字第一號民
    事裁定指定為失蹤人即紀陳阿有、紀明俊之財產管理人，嗣
    紀陳阿有、紀明俊經本院准以九十五年度家催字第八八號公
    示催告及九十五年度亡字第五號判決宣告死亡，復經本院以
    九十六年度財管字第四一號民事裁定指定聲請人為被繼承人
    即紀陳阿有、紀明俊之遺產管理人在案，因聲請人代管繼承
    人紀陳阿有、紀明俊之財產共計新臺幣（下同）一百四十四
    萬二千五百三十九元，是本件管理報酬依財政部訂頒「代管
    無人承認繼承財產作業要點」之規定，按財產現值百分之一
    計算之，即為一萬四千四百二十五元，另聲請人墊付費用為
    二千四百四十元，合計一萬六千八百六十五元，特為本件聲
    請等語，並提出本院九十五年度財管字第一號民事裁定、臺
    灣銀行臺中分行支票、代墊費用明細分類帳、代管無人承認
    繼承作業要點規定等件為證。
二、按遺產管理人得請求報酬，其數額由親屬會議按其勞力及與
    被繼承人之關係酌定之，民法第一千一百八十三條定有明文
    。惟本案並無親屬會議可資酌定報酬數額，依財政部訂頒「
    代管無人承認繼承遺產作業要點」第十四點第三款規定：「
    管理報酬，應依民法第一千一百八十三條規定，聲請法院酌
    定並請優先分配，其請求標準不得低於孳息收入部分十分之
    三及遺產現值百分之一」。經查，聲請人主張其業經本院以
    九十五年度財管字第一號民事裁定選任為失蹤人紀陳阿有、
    紀明俊之財產管理人，嗣紀陳阿有、紀明俊並經本院准以九
    十五年度家催字第八八號公示催告及九十五年度亡字第五號
    判決宣告死亡，復經本院以九十六年度財管字第四一號民事
    裁定指定聲請人為被繼承人即紀陳阿有、紀明俊之遺產管理
    人在案，業據提出上開民事裁定附卷足稽，並經本院依職權
    調閱九十六年度財管字第四一號民事聲請卷宗查核屬實。又
    紀陳阿有、紀明俊之財產總現值計一百四十四萬二千五百三
    十九元，此有聲請人所提之上開證據附卷可稽。而本件聲請
    人因此遺產管理事件所支出之聲請費、公示催告廣告費、戶
    政規費、裁判費等墊付費用，計二千四百四十元，亦有聲請
    人所附之代墊費用明細分類帳一份在卷為憑。本案並無親屬
    會議可資酌定報酬數額，爰依上開規定，按遺產總值百分之
    一計算為一萬四千四百二十五元、代墊費用計二千四百四十
    元及本件聲請費用一千元，共計一萬七千八百六十五元，一
    併依職權裁定如主文所示。
三、依非訟事件法第一百五十七條，裁定如主文。
中　　華　　民　　國　　96　　年　　7　　月　　31 　　日
                  家事法庭    法　官　王靜秋
以上正本係照原本作成。
如對本裁定抗告，須於裁定送達後十日之不變期間內，向本院提
出抗告狀（須附繕本）。
中　　華　　民　　國　　96　　年　　7 　　月　　31　　日
                              書記官
